臺灣新北地方法院民事裁定
110年度訴字第1248號
上  訴  人
即  原  告  吳碧峯  
            吳灝展  
視同上訴人
即追加原告  黃立德  
            黃玲齡  

            黃琪齡  
被上訴人
即  被  告  永恆機電工業股份有限公司

法定代理人  黃建德  

上列當事人間請求返還不當得利等事件，上訴人對於中華民國11
1年11月9日本院110年度訴字第1248號民事判決提起上訴，本院
裁定如下：
    主  文
上訴人應於收受本裁定送達後五日內，補繳第一審裁判費新臺幣
捌仟參佰玖拾參元，及第二審裁判費新臺幣貳萬壹仟貳佰伍拾元
，逾期不補正，即駁回上訴。
    理  由
一、按訴訟標的之價額，由法院核定；核定訴訟標的之價額，以
    起訴時之交易價額為準；無交易價額者，以原告就訴訟標的
    所有之利益為準，以一訴主張數項標的者，其價額合併計算
    之，民事訴訟法第77條之1第1項、第2項、第77條之2第1項
    前項定有明文。又按提起民事第二審上訴，應依民事訴訟法
    第77條之16第1項規定繳納裁判費，為必須具備之程式。上
    訴不合程式或有其他不合法之情形而可以補正者，原第一審
    法院應定期間命其補正，如不於期間內補正，應以裁定駁回
    之，同法第442條第2項亦有明定。
二、經查，上訴人即原告向本院提起本件訴訟，並於民國111年5
    月19日更正訴之聲明為：㈠被上訴人即被告應給付吳碧峯、
    吳灝展各372,141元，及自起訴狀繕本送達之翌日起至清償
    日止，按年利率5%計算之利息。㈡被上訴人應給付上訴人吳
    灝展及黃建德、黃立德、黃玲齡、黃瑞齡、黃琪齡等824,07
    0元，及自起訴狀繕本送達翌日起算至清償日止，按年息5%
    計算之利息，並自110年起每年按系爭土地申報地價計算5%
    給付不當得利，至遷空返還系爭土地之日止。揆諸前揭說明
    ，本件訴訟標的金額應為1,568,352元（計算式：372,141元
    ＋372,141元＋824,070元＝1,568,352元），準此，本件應徵第
    一審裁判費16,543元，扣除上訴人前已繳納之第一審裁判費
    8,150元後，尚應補繳第一審裁判費8,393元；又上訴人於第
    一審受全部敗訴判決，提起上訴，依其上訴聲明核算訴訟標
    的金額即上訴利益為1,328,945元（計算式：372,141元＋132
    ,734元＋824,070元＝1,328,945元），應徵第二審裁判費21,2
    50元，亦未據上訴人繳納。茲依民事訴訟法第249條第1項但
    書、第442條第2項規定，限上訴人於收受本裁定送達後5日
    內如數向本院補繳第一審及繳納第二審裁判費，逾期未補正
    ，即駁回其上訴。
三、爰裁定如主文。
中　　華　　民　　國　　111 　年　　12　　月　　22　　日
                  民事第二庭  法　官　宋泓璟
以上正本係照原本做成。
本裁定不得抗告。
中　　華　　民　　國　　111 　年　　12　　月　　22　　日
                              書記官  鄧筱芸